【裁判字號】    98,交聲,1042
【裁判日期】    981225
【裁判案由】    聲明異議
【裁判全文】
臺灣臺南地方法院交通事件裁定        98年度交聲字第1042號
原處分機關    交通部公路總局嘉義區監理所麻豆監理站
異  議  人
即受處分人    甲○○
上列受處分人因違反道路交通管理處罰條例案件，對於交通部公
路總局嘉義區監理所麻豆監理站98年8月4日所為之裁決處分（處
分案號：麻監裁罰字第裁75-M00000000號），聲明異議，本院裁
定如下：
    主  文
異議駁回。
    理  由
一、原處分意旨略以：異議人甲○○騎乘車號3HG-880號重型機
    車，於民國98年4月12日18時15分許，在臺南縣佳里鎮○○
    路與進學路口處前，因領有小型車駕駛執照駕駛重型機器腳
    踏車，經員警當場開單舉發後，再由原處分機關即交通部公
    路總局嘉義區監理所麻豆監理站以違規事實明確，依道路交
    通管理處罰條例（下稱處罰條例）第22條第1項第4款之規定
    ，裁處異議人罰鍰新臺幣（下同）3,600元等語。
二、異議意旨略以：因舉發員警告知異議人等待通知才需繳納罰
    鍰，然收到監理站裁決書時，竟被科以最高罰鍰，異議人並
    無過期不繳納之意思，爰聲明異議，請求處以最低罰鍰。
三、按汽車駕駛人，領有小型車駕駛執照，駕駛重型機器腳踏車
    者，處1,800元以上3,600元以下罰鍰，處罰條例第22條第1
    項第4款定有明文。
四、經查：
（一）舉發機關以上揭事由舉發異議人，原處分機關據此裁處異
      議人3,600元罰鍰，並加計違規點數1點之事實，有原處分
      機關麻監裁罰字第裁75-M00000000號裁決書及舉發機關南
      縣警交字第M00000000號舉發通知單等件在卷為證。
（二）次查，異議人於上開時地駕駛重型機車時，尚未領有重型
      機車駕照等情，業據證人即舉發員警劉廣新證述在卷（見
      本院卷第26-27頁），且為異議人所不爭，並有處分機關
      於98年9月9日函附說明異議人持有駕照種類資料，在卷可
      佐。因此，異議人於前述時、地，駕駛上開車輛之違規行
      為，應可認定。異議人雖辯稱：員警告知等待通知才需繳
      納罰鍰云云，惟本件舉發通知單之右上角，業已明確載明
      如何繳納罰鍰，員警並於該處打勾提醒異議人，又證人劉
      廣新亦結證稱：否認曾如此告知（參同上卷第27頁筆錄）
      ，參以異議人知曉中文，斷無不知單上文義之可能，是其
      上開所辯，係屬卸責之詞，不足採信。
五、綜上所述，異議人於前述時、地之違規事實既可認定，原處
    分機關裁處異議人罰鍰3,600元，經核於法尚無違誤，異議
    人異議內容，並無理由，應予駁回。
六、據上論斷，應依道路交通案件處理辦法第19條，裁定如主文
中    華    民    國    98    年    12    月    25    日
                  交通法庭   法  官  廖建彥
以上正本證明與原本無異。
如不服本裁定應於送達後5日內向本院提出抗告狀（應附繕本）
。
                             書記官  吳揆滿
中    華    民    國    98    年    12    月    25     日

司法院資訊處製作；財團法人民間司法改革基金會備份。
